# JAMES OSORIO FLOREZ

# ANALISIS Y DESARROLLO DE SISTEMAS DE INFORMACIÓN

## **Perfil**

Me gusta la programación, crear soluciones y enfrentarme a problemas que me ayuden a crecer como desarrollador.

Experiencia desarrollando aplicaciones web a la medida y macros en Excel.

• Portafolio: https://ossrezz.me/

• GitHub: github.com/OssRezz

• Email: OssRezz.13@gmail.com

• LinkedIn: www.linkedin.com/in/ossrezz/

• Celular: 319 327 0780

## **Tecnologías**

- PHP JavaScript
- React
- Vba excel
- Bootstrap
- HTML

- Laravel
- JQuery
- React Native
- Git
- MySQL
- Css

### Educación

ANÁLISIS Y DESARROLLO DE SISTEMAS DE INFORMACIÓN

SENA (Servicio Nacional De Aprendizaje) 1 October 2019 - 1 October 2021

## **Experiencia**

Clase De Excel S.A.S



Cra. 43A #5a-31, El Poblado, Medellín, Antioquia https://clasedeexcel.com/

**Desarrollador web FullStack** 

Abril 2022 - Actualidad

- Levantamiento de requerimientos para aplicaciones web y macros en Excel.
- Maquetación y diseño de páginas web en HTML, CSS, Bootstrap, JavaScript, y jQuery.
- Diseño y creación de bases de datos MySQL.
- Programación backend con PHP en el framework Laravel y macros en Excel con Visual Basic for Applications (vba).
- Instalaciones de aplicaciones en ambientes de producción como cPanel o VPS.
- Manejo de repositorios Git y GitHub.
- Metodología de trabajo Scrum y herramientas para el seguimiento de tareas Trello.
- Consumo de redes SOAP Y APIS.

# Galaxia Seguridad Ltda.



Av. Nutibara #72-85, Laureles, Medellín, Antioquia <a href="https://galaxiaseguridad.net/contacto/">https://galaxiaseguridad.net/contacto/</a>

**Desarrollador web FullStack** Octubre 2021 - Abril 2022

- Levantamiento de requerimientos para aplicaciones web y aplicaciones móviles
- Maquetación y diseño de páginas web en HTML, CSS, Bootstrap, JavaScript, y jQuery.
- Diseño y creación de bases de datos MySQL y SQLite con React Native.
- Desarrollo backend con el lenguaje PHP nativo y el framework Laravel.
- Desarrollo de API REST en el Framework Laravel y consumo de APIS con JavaScript, React y React Native
- Desarrollo de **aplicaciones móviles** con Expo **React Native**.
- Instalaciones de aplicaciones en ambientes de producción como **cPanel**.
- Manejo de repositorios Git y GitHub.

- Levantamiento de requerimientos para aplicaciones web
- Maquetación y diseño de páginas web en HTML, CSS, Bootstrap, JavaScript, y jQuery.
- Diseño y creación de bases de datos MySQL
- Desarrollo backend con el lenguaje PHP nativo.
- Manejo de repositorios Git y GitHub.

# Flores Isabelita S.A.S



Vda. el Yarumo, La Ceja, Antioquia https://floresisabelita.falconfarms.com.co/

Desarrollador web FullStack

Abril 2021 - Septiembre 2021

## **Proyectos**

Los proyectos listados a continuación son algunos de los desarrollos realizados por mí, en mis experiencias laborales. Puede ver más información como imágenes, videos, repositorios de **GitHub** y links a demos en mi portafolio.

#### Latinco

#### Descripción

Latinco es una compañía que ha participado en la ejecución de grandes proyectos de interconexión vial en carreteras. El objetivo de la aplicación es evitar el error humano y el tiempo que consume generar reportes para las diferentes áreas de la empresa, proceso que se llevaba en Excel. La aplicación consume un ERP y permite a los usuarios hacer diferentes procesos administrativos de la empresa

#### Tecnologías

Desarrollada en el Framework de **php Laravel**, con el motor de base de datos **MySQL** y **SQL Server**, **JavaScript** y **Ajax** para renderizar contenido en vivo e interactuar con el usuario. **Bootstrap 5** para los estilos y diseño de la página.

Experiencia en: Clase De Excel S.A.S

# **GymPlus**

#### Descripción

GymPlus es un Gimnasio con 4 sedes en la ciudad de Medellín, departamento de Antioquia. El objetivo de la aplicación es permitir a sus usuarios reservar sus clases de Cycling(Spinning).

#### **Tecnologías**

Aplicación desarrollada en **Laravel**, Las tecnologías implementadas son **html**, **Bootstrap 5** para los estilos y maquetación, **JavaScript puro** y **Ajax** para interactuar con las acciones del usuario. Base de datos **MySQL**.

Experiencia en: Clase De Excel S.A.S

# Galaxia Seguridad ERP

#### Descripción

Galaxia Seguridad Ltda, es una empresa de seguridad con diferentes servicios a nivel nacional (Colombia). **El objetivo** de este proyecto es integrar todos los procesos de las diferentes áreas de la empresa

#### Tecnologías

Aplicación desarrollada en **php nativo**, con el patrón de arquitetuctura **MVC**, Las tecnologías implementadas son **html**, **Bootstrap 5** para los estilos y maquetacion, **JavaScript** y **Ajax** para interactuar con las acciones del usuario. Base de datos **MySQL** y para almacenar documentos e imágenes se utilizó el servicio de **amazon web service S3** 

Experiencia en: 🛕 Galaxia Seguridad Ltda.

## Control de acceso

## Descripción

Galaxia Seguridad Ltda, es una empresa de seguridad con diferentes servicios a nivel nacional (Colombia). El objetivo de este proyecto es ofrecer un control de acceso como servicio.

## **Tecnologías**

Aplicación desarrollada en php nativo, con el patrón de arquitectura MVC, Las tecnologías implementadas son html, Bootstrap 4 para los estilos y maquetación, JQuery para enviar y recibir información de los controladores. Base de datos MySQL.

Experiencia en:



▲ Galaxia Seguridad Ltda.